# 请教陈版：子公司永续债在母公司个体报表应该如何反映？

提问人：wanbaolu118 时间：2019-08-08 21:25:03
请教陈版主，A公司通过子公司在境外发行永续债，子公司个别报表计入其他权益工具，母公司合并报表计入少数股东权益，但在母公司个体报表里也计入其他权益工具，请问这个分录这样做是基于什么逻辑？他对应的是增加了母公司个体报表的资产还是负债的减少？

回答人：chenyiwei
不清楚具体情况，为何子公司发行的其他权益工具在母公司个别报表层面也是其他权益工具？子公司发行永续债募集的资金是如何转给母公司的？日后将如何归还给子公司？

提问人：wanbaolu118 时间：2019-08-09 09:03:51
陈版，从我了解的情况这笔钱是子公司发行，子公司使用，我个人理解不应该理解母公司个体报表，但是审计报告里在母公司个体报表里也有将其列示在母公司的其他权益工具。请教陈版，如果单纯就是子公司使用，不涉及和母公司自己划转，是否不应该影响母公司个体报表？

回答人：chenyiwei
是，不应影响母公司单户报表。